臺灣桃園地方法院民事裁定            100年度司護字第590號
聲  請  人  桃園縣政府
法定代理人  吳志揚  
相  對  人  
即受安置人  卓○○    姓名住.
法定代理人  卓○生    姓名住.
            吳○○    姓名住.
上列當事人聲請延長安置事件，本院裁定如下：
 主      文
准將受安置人卓○○自民國一百年十一月三十日起延長安置於適
當場所個月。
聲請程序費用由聲請人負擔。
    理      由
一、按「兒童及少年有下列各款情形之一，非立即給予保護、安
    置或為其他處置，其生命、身體或自由有立即之危險或有危
    險之虞者，直轄市、縣（市）主管機關應予緊急保護、安置
    或為其他必要之處置：一、兒童及少年未受適當之養育或照
    顧。二、兒童及少年有立即接受診治之必要，而未就醫者。
    三、兒童及少年遭遺棄、身心虐待、買賣、質押，被強迫或
    引誘從事不正當之行為或工作者。四、兒童及少年遭受其他
    迫害，非立即安置難以有效保護者。」，又「緊急安置不得
    超過七十二小時，非七十二小時以上之安置不足以保護兒童
    及少年者，得聲請法院裁定繼續安置。繼續安置以三個月為
    限；必要時，得聲請法院裁定延長之。」，兒童及少年福利
    法第36條第1 項、第37條第2 項定有明文。 
二、本件聲請意旨略以：相對人即受安置人卓○○（女，民國86
    年生），為未滿18歲之少年（依兒童及少年福利法第46條規
    定「不得揭露足以識別兒童及少年身分之資訊」，真實姓名
    年籍住所詳卷），因疑似遭其父親卓○生性侵害，而受安置
    人母親吳○○知悉上情後，無法提供積極之保護措施，經評
    估若不立即予以安置，恐有再次受侵害及證詞遭受污染之虞
    ，聲請人已於100 年05月27日起予以緊急安置並聲請繼續安
    置迄今。於安置期間，受安置人生活及學習狀況穩定；另受
    安置人疑遭父親性侵害乙案，雖業經桃園地方法院判決，且
    受安置人父親亦羈押中，然受安置人親屬仍不時會於司法中
    給予受安置人壓力，致受安置人對於返家備感壓力，故經評
    估現階段仍不宜將受安置人交付其母親照顧。因法定安置期
    間將屆，為求受安置人能繼續得到適切之保護照顧，爰依兒
    童及少年福利法第37條第2 項規定，聲請准予延長繼續安置
    受安置人於適當場所3 個月等語。
三、經核聲請人主張之上開之事實，業據其提出保護個案延長安
    置摘要報告、本院100 年度司護字第253 號、第391 號民事
    裁定影本各1 份為證，堪認受安置人有延長繼續安置資以保
    護照顧之必要，從而，本件聲請於法尚無不合，應予准許。
四、依兒童及少年福利法第37條第2 項，非訟事件法第21條第1
    項前段，裁定如主文。
五、如對本裁定抗告須於裁定送達後10日內向本院提出抗告狀。
中    華    民    國   100    年    11    月    30    日
                  家事法庭  司法事務官  蔡育庭
以上正本係照原本作成。